【裁判字號】    98,訴,1628
【裁判日期】    980629
【裁判案由】    毒品危害防制條例
【裁判全文】
臺灣板橋地方法院刑事判決              98年度訴字第1628號
公  訴  人  臺灣板橋地方法院檢察署檢察官
被      告  甲○○
上列被告因違反毒品危害防制條例案件，經檢察官提起公訴（98
年度毒偵字第1977、2642號），本院於準備程序進行中，被告就
被訴之事實為有罪之陳述，經告知被告簡式審判程序之旨，並聽
取當事人之意見後，嗣經本院合議庭裁定進行簡式審判程序，判
決如下：
    主  文
甲○○施用第一級毒品，累犯，處有期徒刑玖月。扣案之海洛因
壹包（驗餘淨重零點零肆貳公克）及甲基安非他命壹包（驗餘
淨重零點貳捌壹捌公克）均沒收銷燬之；又施用第一級毒品，累
犯，處有期徒刑玖月，扣案之海洛因壹包（驗餘淨重零點肆伍柒
肆公克）沒收銷燬之；應執行有期徒刑壹年肆月，扣案之海洛因
共貳包（驗餘共淨重零點肆玖壹陸公克）及甲基安非他命壹包（
餘淨重零點貳捌壹捌公克）均沒收銷燬之。
    事  實
一、甲○○前於民國（下同）92年間因施用毒品案件，經本院以
    92年度毒聲字第689 號裁定送勒戒處所觀察、勒戒後，於92
    年3 月27日因無繼續施用傾向而釋放出所，並經臺灣板橋地
    方法院檢察署檢察官以92年度毒偵字第908 號為不起訴處分
    確定。復於93年間因施用毒品案件，經本院判處有期徒刑4
    月確定，並於94年1 月6 日易科罰金執行完畢；又於94年間
    因違反毒危害防制條例案件，經本院分別判處有期徒刑8 月
    、5 月，應執行有期徒刑1 年，嗣經上訴臺灣高等法院撤銷
    第一審判決，改分別判處有期徒刑10月、7 月，應執行有期
    徒刑1 年4 月確定。再於95年間因施用毒品案件，經本院分
    別判處有期徒刑11月、6 月，應執行有期徒刑1 年3 月確定
    。又於95年間因毀損案件，經本院判處拘役30日確定，再因
    持有第二級毒品案件，經本院判處有期徒刑3 月確定，嗣經
    減刑，並於97年6 月26日縮刑期滿（起訴書誤為97年8 月11
    日執行完畢）。詎其仍不知悔改，竟基於施用第一級毒品海
    洛因及第二級毒品甲基安非他命之犯意，分別為下列之行為
    ：（一）於98年3 月4 日晚11時許，在臺北縣新莊市○○路
    ○ 段85號4 樓居所內，以將第一級毒品海洛因及第二級毒品
    甲基安非他命同時置入玻璃球內以火燒烤後，再施用所冒出
    霧化含有海洛因成分與甲基安非他命之氣體，以此方式同時
    施用第一級毒品海洛因及第二級毒品甲基安非他命1 次。嗣
    於98年3 月5 日上午11時30分許，在臺北縣新莊市○○路○
    段3 巷內，為警查獲，並扣得第一級毒品海洛因1 包（淨重
    0.037 公克、驗餘淨重0.0342公克【起訴書誤為0.0028公克
    】）、第二級毒品甲基安非他命1 包（淨重0.282 公克、驗
    餘淨重0.2818公克）。（二）又於98年3 月31日上午11時許
    ，在臺北縣新莊市○○路264 號7 樓之17居所內，以將第一
    級毒品海洛因及第二級毒品甲基安非他命同時置入玻璃球內
    以火燒烤後，再施用所冒出霧化含有海洛因成分與甲基安非
    他命成分氣體，以此方式同時施用第一級毒品海洛因及第二
    級毒品甲基安非他命1 次。嗣於98年3 月31日晚9 時20分許
    ，在臺北縣新莊市○○街91號前，為警查獲，並扣得第一級
    毒品海洛因1 包（淨重0.458 公克、驗餘淨重0.4574公克）
    。
二、案經臺北縣政府警察局新莊分局暨海山分局分別移送臺灣板
    橋地方法院檢察署檢察官偵查起訴。
    理  由
一、按除被告所犯為死刑、無期徒刑、最輕本刑為三年以上有期
    徒刑之罪或高等法院管轄第一審案件者外，於第一次審判期
    日前之準備程序進行中，被告先就被訴事實為有罪之陳述時
    ，審判長得告知被告簡式審判程序之旨，並聽取當事人、代
    理人、辯護人及輔佐人之意見後，裁定進行簡式審判程序，
    刑事訴訟法第273 條之1 第1 項定有明文。經核本件被告甲
    ○○所犯係死刑、無期徒刑、最輕本刑為三年以上有期徒刑
    以外之罪，其於準備程序中就被訴事實為有罪之陳述，經法
    官告知簡式審判程序之旨，並聽取公訴人及被告之意見後，
    本院合議庭認宜進行簡式審判程序，爰依上揭規定合議裁定
    由受命法官獨任進行簡式審判程序，合先敘明。
二、上揭事實，業據被告甲○○迭於警詢、偵查及本院準備程序
    與審理時供承不諱，且被告先後2 次為警查獲時所採集之尿
    液，經送請檢驗之結果，呈海洛因代謝物嗎啡及甲基安非他
    命陽性之反應，有台灣檢驗科技股份有限公司出具之濫用藥
    物檢驗報告2 份附卷可稽（分別見98年度毒聲字第1977號偵
    查卷第33頁及98年度毒聲字第2642號偵查卷第43頁），且先
    後2 次為警查扣之白色粉末共2 袋、米黃色結晶塊1 袋，經
    送往交通部民用航空局航空醫務中心鑑定結果，確分別屬第
    一級毒品海洛因與第二級毒品甲基安非他命，有該中心98年
    3 月24日航藥鑑字第0981427 、0000000 號及98年4 月10日
    航藥鑑字第0981851 號毒品鑑定書共3 紙在卷可參（分別見
    上開偵查卷第34頁、第35頁及第44頁）。是堪認被告自白同
    時施用第一級毒品海洛因及第二級毒品安非他命應與事實相
    符，堪予採信。又被告前因施用毒品案件，經本院以92年度
    毒聲字第689 號裁定送勒戒處所觀察、勒戒後，於92年3 月
    27日因無繼續施用傾向而釋放出所，並經臺灣板橋地方法院
    檢察署檢察官以92年度毒偵字第908 號為不起訴處分確定。
    復於93年間因施用毒品案件，經本院判處有期徒刑4 月確定
    ，並於94年1 月6 日易科罰金執行完畢；又於94年間因違反
    毒危害防制條例案件，經本院分別判處有期徒刑8 月、5 月
    ，應執行有期徒刑1 年，嗣經上訴臺灣高等法院撤銷第一審
    判決，改分別判處有期徒刑10月、7 月，應執行有期徒刑1
    年4 月確定。再於95年間因施用毒品案件，經本院分別判處
    有期徒刑11月、6 月，應執行有期徒刑1 年3 月確定。又於
    95年間因毀損案件，經本院判處拘役30日確定，再因持有第
    二級毒品案件，經本院判處有期徒刑3 月確定，嗣經減刑，
    並於97年6 月26日縮刑期滿等情，有臺灣高等法院被告前案
    紀錄表附卷可按。從而，被告復於98年3 月5 日及31日施用
    第一級毒品海洛因及第二級毒品安非他命，顯係在觀察、勒
    戒執行完畢釋放後5 年內再犯毒品危害防制條例第10條之罪
    ，是本件罪證明確，其犯行堪予認定，應予依法論科。
三、查海洛因與安非他命依其成癮性、濫用性及對社會危害性之
    程度，已分別為毒品危害防制條例第2 條第2 項第1 款、第
    2 款所規定之第一級、第二級毒品。又被告持有海洛因、安
    非他命之低度行為，應分別為其施用海洛因、安非他命之高
    度行為所吸收，不另論罪。故核被告甲○○所為，係犯毒品
    危害防制條例第10條第1 項、第2 項之施用第一級毒品及第
    二級毒品之罪。再被告於98年3 月5 日及98年3 月31日均係
    以一行為觸犯上開2 罪，皆為想像競合犯，應各從一重以施
    用第一級毒品罪處斷。再被告先後2 次施用第一級毒品之行
    為，時間相距已有16日之久、犯意各別，應分論併罰。末查
    ，被告前有如事實欄所載徒刑執行之情形，此有臺灣高等法
    院被告前案紀錄表在卷可徵。其於有期徒刑執行完畢後，5
    年內故意再犯本件有期徒刑以上刑之2 罪，皆為累犯，均應
    依法各加重其刑。爰審酌被告前已因施用毒品經觀察、勒戒
    後而獲不起訴處分之寬典，猶應知所惕勵，對於施用毒品之
    違法性及可罰性，應有明確而強烈之認識，詎猶不知悛悔，
    復行施用海洛因及安非他命，戕害自己之身心健康，兼衡其
    智識程度、犯罪動機、目的及犯罪後自承施用毒品犯行，犯
    後態度良好等一切情狀，各量處如主文所示之刑，並依法定
    其應執行之刑，以資懲儆。
四、至扣案之海洛因共2 包（驗餘共淨重0.4916公克）及甲基安
    非他命1 包（驗餘淨重0.2818公克），為查獲之毒品，不問
    屬於犯人與否，均應依毒品危害防制條例第18條第1 項前段
    規定沒收銷燬之。又檢驗分別取樣用罄之第一級毒品海洛因
    0.0028公克、0.0006公克及第二級毒品甲基安非他命0.0002
    公克，因已用罄滅失，自無庸再為沒收銷燬之諭知，附此敘
    明。
據上論斷，應依刑事訴訟法第273 條之1 第1 項、第299 條第1
項前段，毒品危害防制條例第10條第1 項、第2 項、第18條第1
項前段，刑法第11條、第55條、第47條第1 項、第51條第5 款、
第9款，判決如主文。
本案經檢察官藍海凝到庭執行職務
中    華    民    國    98    年    6     月    29    日
                    刑事第四庭   法  官  潘  長  生
上列正本證明與原本無異。
如不服本判決，應於判決送達後10日內敘明上訴理由，向本院提
出上訴狀 (應附繕本) ，上訴於臺灣高等法院。其未敘述上訴理
由者，應於上訴期間屆滿後20日內向本院補提理由書「切勿逕送
上級法院」。
                                 書記官  陳  金  鳳
中    華    民    國    98    年    6     月    30    日
附錄本案論罪科刑法條全文：
毒品危害防制條例第10條
施用第一級毒品者，處六月以上五年以下有期徒刑。
施用第二級毒品者，處三年以下有期徒刑。


司法院資訊處製作；財團法人民間司法改革基金會備份。
